sl-SI: Športna oprema > Šport > Gelske igre (GAA): Irski nogomet; Hurling
ro-RO: Articole sportive > Atletism > Jocuri gaelice (GAA): Fotbal gaelic; Hurling
hr-HR: Sportska oprema > Atletika > Galske igre (GAA): Gaelski nogomet; Hurling
fi: Urheilutarvikkeet > Urheilu > Gaelilaiset lajit (GAA): Gaelilainen jalkapallo; Hurling
lt-LT: Sporto prekės > Atletika > Gėlų žaidynės (GAA): Gėlų futbolas; Airiškasis žolės riedulys
hu: Sportszerek > Atlétika > Gael játékok (GAA): Kelta futball; Hurling
cs: Sportovní potřeby > Atletické sporty > Gaelské hry (GAA): Galský fotbal; Hurling
tr: Spor Malzemeleri > Spor Ekipmanları > Gal Oyunları (GAA): Gal Futbolu; Hurling
ko: 스포츠용품 > 운동 > 게일릭 게임(GAA): 게일식 축구; 헐링
zh-CN: 体育用品 > 田径 > 盖尔运动 (GAA): 盖尔足球; 爱尔兰式曲棍球
it: Articoli sportivi > Sport > Giochi gaelici (GAA): Calcio gaelico; Hurling
el: Αθλητικά είδη > Αθλητισμός > Γαελικά παιχνίδια (GAA): Γαελικό ποδόσφαιρο; Χέρλινγκ
th: อุปกรณ์กีฬา > การกีฬา > กีฬาเกลิก (GAA): ฟุตบอลเกลิก; เฮอร์ลิง
zh-TW: 體育用品 > 競技體育 > 蓋爾運動（GAA）: 蓋爾式足球; 愛爾蘭式曲棍球
en: Sporting Goods > Athletics > Gaelic Games (GAA): Gaelic Football; Hurling
da: Sportsartikler > Atletik > Gæliske Lege (GAA): Gælisk fodbold; Hurling
sk-SK: Športový tovar > Atletika > Írske hry (GAA): Írske ragby; Hurling
bg-BG: Спортни стоки > Спортни занимания > Галски спортове (GAA): Галски футбол; Хърлинг
vi: Dụng cụ thể thao > Điền kinh > Các môn thể thao Gaelic (GAA): Bóng đá Gaelic; Bóng gậy Hurling
ru: Спортивные товары > Соревновательный спорт > Гэльские игры (GAA): Гэльский футбол; Хёрлинг
ja: スポーツ用品 > スポーツ競技 > ゲーリックゲームズ (GAA): ゲーリックフットボール; ハーリング
pl: Sprzęt sportowy > Sport > Gry gaelickie (GAA): Futbol gaelicki; Hurling
es: Equipamiento deportivo > Equipamiento para atletismo > Juegos Gaélicos (GAA): Fútbol gaélico; Hurling
sv: Sportartiklar > Idrott och sport > Gaelic Games (GAA): Gaelisk fotboll; Hurling
nb: Sportsutstyr > Friidrett > Gæliske leker (GAA): Gælisk fotball; Hurling
pt-BR: Artigos esportivos > Artigos para prática de esportes > Jogos Gaélicos (GAA): Futebol gaélico; Hurling
pt-PT: Artigos de desporto > Atividade desportiva > Jogos Gaélicos (GAA): Futebol gaélico; Hurling
de: Sportartikel > Athletik > Gälische Spiele (GAA): Gaelic Football; Hurling
fr: Équipements sportifs > Divers sports > Jeux gaéliques (GAA): Football gaélique; Hurling
nl: Sportartikelen > Lichaamssporten > Gaelic Games (GAA): Gaelic football; Hurling